臺灣花蓮地方法院刑事判決　　　　　　　93年度交易字第20號
公　訴　人　臺灣花蓮地方法院檢察署檢察官
被　　　告　乙○○
上列被告因公共危險等案件，經檢察官提起公訴（九十三年度偵
字第一一五八號），經本院合議庭裁定由受命法官獨任進行簡式
審判程序，並判決如下：
    主  文
乙○○服用酒類，不能安全駕駛動力交通工具而駕駛，處有期徒
刑伍月，如易科罰金，以參佰元折算壹日。又過失傷害人，處有
期徒刑陸月，如易科罰金，以參佰元折算壹日。應執行有期徒刑
拾月，如易科罰金，以參佰元折算壹日。
    事  實
一、乙○○係未領有機車駕駛執照之人，其於民國九十三年三月
    二十八日上午七時許，在花蓮縣花蓮市○○路附近市場與友
    人共飲數瓶米酒，其雖明知無駕駛執照且酒後不得駕駛動力
    交通工具，仍於同日上午九時許，於酒後已達無法安全駕駛
    之際，駕駛友人黃富山所有車牌號碼ＰＱＱ—四二五號重型
    機車行駛於花蓮縣花蓮市○○路、台一九三線公路等道路上
    ，由南往北方向行駛，嗣於同日上午九時五十六分許，行經
    花蓮縣新城鄉○○街一五０巷二號前，原應注意在劃有分向
    限制線之路段，不得駛入來車之車道內，而依當時天候晴、
    有日間自然光線，路面乾燥無缺陷或障礙物之情形，並無不
    能注意之情事，竟在尚為酒力所困，辨識力、注意力、反應
    力均不如常之狀態下，疏於注意上開交通規則即貿然侵入來
    車道，而撞及自該處橫越道路已行至對向車道上之路人雷春
    燕，致其受有頭部外傷併急性硬腦膜下出血、水腦症等傷害
    ，經送醫診治後迄今仍受有左側肢體輕癱之傷害，乙○○嗣
    於有偵查犯罪職權之機關發覺其為犯人前，向到場處理車禍
    之員警坦承為肇事者，經警對其施以呼氣酒精濃度測試，測
    得其呼氣酒精濃度含量達每公升０．九一毫克，始查悉上情
    。
二、案經被害人雷春燕之配偶甲○○訴由花蓮縣警察局新城分局
    報告台灣花蓮地方法檢察署檢察官偵查起訴。
    理  由
一、被告乙○○於揭時間、地點酒後駕車，並因駕車過失致被害
    人雷春燕受有傷害等事實，業據被告於本院審理中供承不諱
    ，經核與目擊證人甲○○於警詢中證述之情節相符，並有本
    院九十四年三月十五日勘驗案發時錄影光碟筆錄一份、道路
    交通事故現場圖、道路交通事故調查報告表（一）、（二）
    、刑法第一百八十五條之三案件觀測紀錄表、花蓮縣警察局
    涉嫌公共危險案件不能安全駕駛簡易測試紀錄表、酒精測定
    紀錄表各乙紙、現場照片六幀、財團法人佛教慈濟綜合醫院
    （以下簡稱慈濟醫院）九十四年一月二十五日（九四）慈醫
    文字第０００二一一號函暨病情說明書、病歷資料及診斷證
    明書各一份、財團法人私立高雄醫學大學附設中和紀念醫院
    九十四年二月二十五日高醫附秘字第０九四００００五六二
    號函暨病歷資料及診斷證明書各一份在卷可佐，足認被告前
    開自白與事實相符，堪以採信。按汽車駕駛人飲用酒類後，
    其吐氣所含酒精濃度超過每公升０．二五毫克者，不得駕車
    ；又汽車在雙向二車道行駛時，在劃有分向限制線之路段，
    不得駛入來車之車道內，道路交通安全規則第一百十四條第
    二款、第九十七條第二款分別定有明文，被告本應負此駕駛
    人應盡之注意義務，而依前開道路交通事故調查報告表所載
    ，案發當時天候晴、有日間自然光線，路面乾燥、無缺陷且
    無障礙物，並無不能注意之情事，被告竟疏未注意而肇致上
    開事故，其有過失甚明。再被害人受有上開傷害之結果，有
    前開診斷證明書及病歷資料在卷可佐，足認被告上開駕車過
    失行為與被害人所受傷害結果間，具有相當因果關係。綜上
    所述，本案事證明確，被告犯行洵堪認定，應予依法論科。
二、核被告所為，係犯刑法第一百八十五條之三、第二百八十四
    條第一項前段過失傷害罪。被告所犯前開二罪，犯罪構成要
    件不同，且分為故意犯及過失犯，罪名互殊，應予分論併罰
    。被告無駕駛執照且酒後駕車，肇致上開事故，應依道路交
    通管理處罰條例第八十六條第一項之規定，就其所犯過失傷
    害罪部分加重其刑。被告於肇事後，偵查機關未被發覺前，
    向前來處理車禍案件之員警坦承為肇事者，有花蓮縣警察局
    道路交通事故肇事人自首情形紀錄表一份附卷可稽，應依刑
    法第六十二條之規定，減輕其刑，並就過失傷害罪部分依先
    加後減之例為之。爰審酌被告有竊盜前科，有台灣高等法院
    被告前案紀錄表一份附卷可查，其酒後駕車嚴重危害行車安
    全，且疏未注意駕車安全並遵守交通規則，致被害人受傷住
    院二月餘並先後經三次開刀治療，又車禍迄今均未曾探視被
    害人，亦未賠償被害人損失，業據告訴人甲○○於本院審理
    中陳述明確，並有前開診斷證明書及病歷資料在卷可查，且
    被告初於本院準備程序中否認警詢中自白之真實性並否認其
    有前開犯行，迄本院勘驗案發當時錄影光碟後方承認犯行等
    一切情狀，分別量處如主文所示之刑，並定其應執行之刑。
據上論斷，應依刑事訴訟法第二百七十三條第一項、第二百九十
九條第一項前段、刑法第一百八十五條之三、第二百八十四條第
一項前段、第四十一條第一項前段、第二項、第六十二條、第五
十一條第五款，道路交通管理處罰條例第八十六條第一項、罰金
罰鍰提高標準條例第一條前段、第二條，判決如主文。
本案經檢察官丙○○到庭執行職務。
中　華　民　國　　九十四　　年　　八 　 月　二十三  　日
                        台灣花蓮地方法院刑事第二庭
                            法    官    俞  秀  美
以上正本證明與原本無異。
如不服本判決，應於判決送達後十日內，向本院提出上訴狀。
　　　　　　　　　　　　　　書記官
中  華  民  國    九十四    年    八    月  二十三    日
附錄本案論罪科刑之法條：
中華民國刑法第一百八十五條之三：
服用毒品、麻醉藥品、酒類或其他相類之物，不能安全駕駛動力
交通工具而駕駛者，處一年以下有期徒刑、拘役或三萬元以下罰
金。
中華民國刑法第二百八十四條第一項：
因過失傷害人者，處六月以下有期徒刑、拘役或五百元以下罰金
，致重傷者，處一年以下有期徒刑、拘役或五百元以下罰金。
